【裁判字號】    98,易,212
【裁判日期】    980609
【裁判案由】    竊盜
【裁判全文】
臺灣士林地方法院刑事判決
公  訴  人  臺灣士林地方法院檢察署檢察官
被      告  甲○○
上列被告因竊盜案件，經檢察官提起公訴（97年度偵字第13923
號），本院判決如下：
    主  文
甲○○共同犯刑法第三百二十一條第一項第二款之竊盜罪，累犯
，處有期徒刑壹年。
    事  實
一、甲○○前於民國89年間，因竊盜等案件，經臺灣宜蘭地方法
    院於94年2 月2 日，以93年度易緝字第19號判處應執行有期
    徒刑2 年4 月，經上訴臺灣高等法院於94年5 月31日，以94
    年度上訴字第846 號判決撤銷原判決，改判處應執行有期徒
    刑3 年6 月，於94年6 月27日確定；於93年間，另因違反毒
    品危害防制條例案件，經臺灣宜蘭地方法院於94年1 月11日
    ，以94年度宜簡第7 號判決處有期徒刑4 月，於94年2 月14
    日確定，而其又於94年間，因竊盜案件，經臺灣臺北地方法
    院於95年2 月24日，以94年度易字第878 號判決處有期徒刑
    1 年6 月，於95年3 月27日確定；上開各案件經臺灣臺北地
    方法院以96年度聲減字第2716號裁定減刑，並定應執行刑有
    期徒刑3 年11月，而其自94年6 月27日起入監執行，於97年
    2 月5 日因縮短刑期假釋出監，後於97年5 月6 日縮刑期滿
    假釋未經撤銷，視為執行完畢（構成累犯）。詎甲○○猶不
    知悔改，因其與張耀宗（未據起訴，現經檢察官另行通緝中
    ）均缺錢花用，竟基於意圖為自己不法所有之犯意聯絡，於
    97年8 月15日下午某時（非屬夜間），一同至乙○○位於臺
    北縣汐止市○○街44巷6 號1 樓之住處，並推由張耀宗以先
    利用公共樓梯爬上2 樓，再踰越該2 樓樓梯間之窗戶，復攀
    爬到上址2 樓陽台，而打開2 樓陽台之落地窗進入主臥室之
    方式，侵入乙○○上址住處（侵入住宅部分，未據告訴、起
    訴），隨後張耀宗至上址1 樓大門開門讓甲○○進入上址住
    宅，其2 人即徒手著手搜尋屋內財物，而共同竊取乙○○所
    有之紅寶石尾戒1 只（價值約新臺幣「下同」7000元）、珍
    珠項鍊1 條（價值約2800元），得手後其2 人旋即離開現場
    。嗣於同日下午6 時許，乙○○返家時發現遭竊，乃報警處
    理，並由鑑識人員前往上址現場勘察採證，而分別在置於上
    址住宅主臥室床上之金飾盒上採得2 枚指紋（編號4-1 、4-
    2） 、在上開2 樓樓梯間窗戶外緣處採得1 枚指紋（編號6
    ），經送驗比對後，其中編號4- 1、4-2 指紋，與內政部警
    政署刑事警察局檔存甲○○指紋卡左環、左中指指紋相符，
    而編號6 指紋，則與內政部警政署刑事警察局檔存張耀宗指
    紋卡左中指指紋相符，始循線查悉上情。
二、案經乙○○訴由臺北縣政府警察局汐止分局報告臺灣士林地
    方法院檢察署檢察官偵查起訴。
    理  由
壹、證據能力部分：
    本案所引用之供述及非供述證據，經本院依法踐行調查證據
    程序，檢察官及被告甲○○均不爭執各該證據之證據能力，
    且亦查無依法應排除其證據能力之情形，是後述所引用證據
    之證據能力均無疑義。
貳、實體部分：
一、訊據被告甲○○固坦認於前揭時間，進入告訴人乙○○上址
    住處之事實，惟矢口否認有何加重竊盜犯行，辯稱：當天是
    張耀宗叫伊開車一起跟他去向他女朋友拿錢，伊等2 人係開
    兩台車，伊從宜蘭上來到臺北與張耀宗會合，伊當時是跟張
    耀宗的車到現場，張耀宗比較早到，伊車子跟丟，後來伊發
    現張耀宗的車子停在1 間房子的樓下，伊下車，就看到張耀
    宗從那棟房子開門讓伊進去，伊不是用攀爬進去，張耀宗說
    房子是他女朋友住處，他女朋友不在家，所以就帶伊進去，
    進去以後，張耀宗就進去房間，之後張耀宗拿起1 個音樂盒
    或珠寶盒叫伊拿去變賣好不好，因為張耀宗之前欠伊錢，伊
    回答說這樣好像不太好，伊就沒有拿，後來伊看該處像女生
    房間，所以伊不敢進去，待在大廳一下下，就先行離開，房
    間內的情形，伊也不知道云云。然查：
（一）上揭事實業據證人即告訴人乙○○於警詢中就其上址住處
      遭竊之情節指述甚詳（見偵查卷第6-8 頁），且經證人即
      前往現場勘察採證之鑑識人員蘇文鼎於檢察官訊問時就其
      在現場採證之結果，及在何處採得本案送驗3 枚指紋等情
      結證明確在卷（見偵查卷第35頁），而分別在置於上址住
      宅主臥室床上之金飾盒上採得2 枚指紋（編號4-1 、4-2
      ）、在上開2 樓樓梯間窗戶外緣處採得1 枚指紋（編號6
      ），經送驗比對後，其中編號4- 1、4-2 指紋，與檔存甲
      ○○指紋卡之左環、左中指指紋相符，而編號6 指紋，則
      與檔存張耀宗指紋卡左中指指紋相符等節，亦有內政部警
      政署刑事警察局97年9 月15日刑紋字第0970136782號鑑驗
      書1 份在卷足考（附於偵查卷第9 頁），此外，復有現場
      、採證照片14幀附卷可稽（附於偵查卷第15-21 頁）。
（二）被告雖以前揭情詞置辯，惟顯與上開事證有間，已難遽採
      ，況倘被告與張耀宗間無任何竊盜犯意聯絡，則衡常張耀
      自無由邀約人本遠在宜蘭不知情之被告到場，目擊張耀宗
      自己所為本件加重竊盜犯行，而未避免日後被指證遭訴追
      刑事責任之可能性，且觀諸卷附現場、採證照片可見，採
      得被告指紋之金飾盒係放置在上址住宅主臥室，該主臥室
      內明顯有經人翻箱倒櫃搜尋物品，凌亂不堪之情，而被告
      與張耀宗一起至無人在內之告訴人上址住處，其見張耀宗
      進行搜尋物品之舉動時，竟未心生懷疑，卻不畏違法仍去
      接觸上開金飾盒，致在上開金飾盒上留下2 枚指紋，亦與
      常情不符，復佐以被告亦於本院審理中自承案發當時張耀
      宗曾向伊表示將金飾盒內之東西拿去賣就有錢等語，及被
      告於本案後，另因於97年8 月31日、同年9 月3 日與張耀
      宗等人共同涉犯刑法第321 條第1 項第2 款、第4 款之加
      重竊盜罪，而經臺灣桃園地方法院檢察署檢察官提起公訴
      ，有臺灣桃園地方法院檢察署檢察官97年度偵字第20076
      、24754 號起訴書1 份在卷可參等情，益徵被告實非如其
      所辯其就本案完全不知情，僅止於受張耀宗之邀約一同前
      往告訴人上址住處，而其與張耀宗間就本案確有加重竊盜
      之犯意聯絡、行為分擔一節，可以認定。從而，被告上開
      所辯應係事後卸責之詞，委無足取。
（三）至被告於本院審理時雖聲請傳訊證人張耀宗到庭作證，惟
      證人張耀宗現經檢察官另行通緝中，尚未到案，已無從傳
      訊，況本件事證甚明，詳如前述，是本院認無傳訊之必要
      ，附此敘明。
（四）綜上，本件事證明確，被告上揭犯行足可認定，應依法論
      科。
二、核被告甲○○所為，係犯刑法第321 條第1 項第2 款之加重
    竊盜罪。被告與張耀宗間，就上開加重竊盜犯行，有犯意聯
    絡與行為分擔，為共同正犯，公訴意旨就此漏未論及，尚有
    未合。又被告前曾受如上揭事實欄所載罪刑宣告及刑之執行
    完畢情形，此有臺灣高等法院被告前案紀錄表1 份在卷可考
    ，其於前案有期徒刑執行完畢後，5 年以內故意再犯本件有
    期徒刑以上刑之罪，為累犯，應依刑法第47條第1 項規定加
    重其刑。爰審酌被告正值壯年，不思以正途賺取金錢，竟與
    他人共同以前揭方式竊取他人所有財物，所為非是，及被告
    犯罪之動機、目的、手段、竊得財物之價值、所生損害、犯
    後態度、素行等一切情狀，量處如主文所示之刑。
據上論斷，應依刑事訴訟法第284 條之1 、第299 條第1 項前段
，刑法第28條、第321 條第1 項第2 款、第47條第1 項，判決如
主文。
本案經檢察官余秉甄到庭執行職務。
中    華    民    國    98    年    6     月    9     日
                  刑事第七庭法  官  王美玲
以上正本證明與原本無異。
如不服本判決，應於收受送達後10日內向本院提出上訴書狀，其
未敘述上訴理由者，應於上訴期間屆滿後20日內向本院補提理由
書狀（均須按他造當事人之人數附繕本）。
                            書記官  蔡昀潔
中    華    民    國    98    年    6     月    9     日
附錄論罪科刑法條：
刑法第321條：
犯竊盜罪而有左列情形之一者，處六月以上、五年以下有期徒刑
：
一  於夜間侵入住宅或有人居住之建築物、船艦或隱匿其內而犯
    之者。
二  毀越門扇、牆垣或其他安全設備而犯之者。
三  攜帶兇器而犯之者。
四  結夥三人以上而犯之者。
五  乘火災、水災或其他災害之際而犯之者。
六  在車站或埠頭而犯之者。
前項之未遂犯罰之。


司法院資訊處製作；財團法人民間司法改革基金會備份。
